【裁判字號】    97,交聲,90
【裁判日期】    970520
【裁判案由】    聲明異議
【裁判全文】
臺灣屏東地方法院交通事件裁定          97年度交聲字第90號
原處分機關  交通部公路總局屏東監理站
異  議  人
即受處分人  丙○○
上列受處分人因違反道路交通管理處罰條例案件，對於交通部公
路總局屏東監理站民國97年3 月21日所為之屏監違字第裁82-V00
000000號處分（原處分：屏警交字第V00000000 號），聲明異議
，本院裁定如下：
    主  文
異議駁回。
    理  由
一、原處分意旨略以：異議人即受處分人丙○○騎乘車牌號碼HT
    6-143 號機車於民國97年2 月3 日下午15時10分許，在屏東
    縣屏東市○○路與崇明三街口，經屏東縣政府警察局屏東分
    局以屏警交字第V00000000 號舉發違反道路交通管理事件通
    知單，舉發違反道路交通管理處罰條例第53條第1 項、同條
    例第60條第1 項違規，並經舉發單位查復證稱依法舉發無誤
    ，爰依同條例第53條第1 項科以異議人罰鍰新台幣（下同）
    1,800 元、同條例第60條第1 項科以異議人罰鍰3,000 元，
    並再依同條例第63條第1 項記違規點數共4 點等情。
二、異議人即受處分人則以：當日異議人並無闖紅燈或看見任何
    交警在執行臨檢；且自由路與崇明三街口是直路，旁邊並無
    巷道供駛離現場逃逸；又異議人平日騎乘機車之速率大都在
    40公里左右，交警不應說無法攔截。另外交警亦無準備收集
    違規事件的主要裝備例如照相機或錄影機等，實難認定有何
    證據等語。
三、汽車駕駛人，行經有燈光號誌管制之交岔路口闖紅燈者，處
    1,800 元以上5,400 元以下罰鍰；汽車駕駛人，駕駛汽車有
    違反本條例之行為，經交通勤務警察或依法令執行交通稽查
    任務人員制止時，不聽制止或拒絕停車接受稽查而逃逸者，
    除按各該條規定處罰外，處3,000 元以上6,000 元以下罰鍰
    。道路交通管理處罰條例第53條第1 項、第60條第1 項分別
    定有明文。並應依同條例第63條第1 項第1 款、第3 款之規
    定共記違規點數4 點。又「汽車駕駛人之行為有下列情形之
    一，當場不能或不宜攔截製單舉發者，得逕行舉發：一闖紅
    燈或平交道。四不服指揮稽查而逃逸，或聞消防車、救護車
    、警備車、工程救險車之警號不立即避讓。」、「第一項逕
    行舉發，應記明車輛牌照號碼、車型等可資辨明之資料，以
    汽車所有人為被通知人製單舉發。」同條例第7 條之2 第1
    項第1 款、第4 款、第4 項復已明定。
四、經查：
  (一)經查，本件受處分人即異議人丙○○於97年2 月3 日下午15
    時10分許，騎乘車牌號碼HT6-143 號機車，在屏東縣屏東市
    ○○路與崇明三街口時，於紅燈號誌亮起之情況下違規闖越
    紅燈及不聽制止或拒絕停車接受稽查而逃逸，為屏東縣政府
    警察局屏東分局警員當場開單舉發之事實，有屏東縣警察局
    屏警交字第V00000000 號舉發違反道路交通管理事件通知單
    、屏東縣政府警察局屏東分局97年3 月6 日屏警交字第0970
    005744號函等在卷可稽，而證人即當時執行交通勤務之甲○
    ○警員並到庭結證稱：「那天我跟我另一同事，乙○○，我
    們在崇明三街自由路執行交通稽查，我們一前一後，3 點10
    分左右，有1 部機車闖紅燈，我們就攔停，但是機車還是直
    行並沒有停下來，他連闖我們兩關，之後我們就記下車號，
    回派出所逕行舉發，庭呈當日執行勤務之位置圖，那天他騎
    來的方向是由西向東，我們所站的位置是在東的方向，可以
    看到燈號，我距離燈號7 、8 公尺左右。... （問：你如何
    攔停？）看到他闖紅燈，我站在馬路上跟他吹哨，並且用手
    勢攔停，我是站在機車道，有兩個車道，快車道和慢車道，
    我是站在慢車道上，我同事也有站出來攔停，他那天是已經
    是紅燈的時候才闖過來。... （問：當日天氣狀況、車況為
    何？）有下點雨、陰冷，但是我可以清楚看到車牌號碼，那
    天車流量還好。」等語明確（詳本院卷第17至第18頁97 年4
    月23日訊問筆錄）；並核與另日傳喚之另一名執行交通勤務
    之警員乙○○到庭結證稱：「我們到達現場的時候，證人甲
    ○○離路口約30公尺處，他在前面，我在他後方大約10公尺
    ，當時有機車從西向東沿自由路騎來，然後證人甲○○示意
    攔停，他有站出去一點點，我們兩個當時是站在機車道上，
    後來那部機車本來在慢車道行駛，看到證人甲○○後，就往
    內內側車道行駛，他有很明顯的加速。... （問：當日你有
    無看到他闖越紅燈？）有，我離燈號大約40公尺，可以看得
    很清楚。（問：當日氣候？）陰天，但是氣候良好。（問：
    當時你有無做何動作？）我有往內側車道走，並用指揮棒向
    他示意，他沒有戴安全帽，應該有看到我向他攔停」（詳本
    院卷第25至第26頁97年5 月7 日訊問筆錄）等語完全相符，
    堪信為真。
  (二)再查，觀諸證人甲○○所庭呈其繪製之肇事路口圖片所示，
    該肇事交叉路口並無大幅度轉彎路況，員警攔停異議人即受
    處分人之位置距離設置燈光號誌之交叉路口並無甚遠、當日
    肇事時間為下午15時、路口車輛不多、目睹違規經過久暫等
    等，又2 名證人與異議人間不僅未有任何怨隙，又係毫不相
    識之人，衡情證人等應無設詞攀誣，或虛構違規事實以陷害
    異議人之理。況警員執行公務，依法作成行政處分時，本身
    即受有行政責任之監督，且其到庭具結作證，更係以刑事責
    任擔保其證言之真實性，自無須僅為開立1 張罰單而甘冒最
    高本刑7 年有期徒刑之偽證罪風險。故2 名證人前開證述內
    容，經核尚無不可採信之處。因之，異議人於前揭時、地，
    騎乘前開機車，於行經設有燈光號誌管制之交岔路口，闖越
    紅燈及不聽制止或拒絕停車接受稽查而逃逸之事實，應可認
    定。
五、從而，原處分機關援引道路交通管理處罰條例第53條第1 項
    、第60條第1 項及第63條第1 項第1 款等規定，據以裁處異
    議人罰鍰各1,800 元、3,000 元，並記違規點數共4 點，核
    無違誤。異議為無理由，應予駁回。
據上論斷，應依道路交通案件處理辦法第19條，裁定如主文。
中    華    民    國    97    年    5     月    20    日
                  交通法庭      法  官  羅培毓
以上正本證明與原本無異。
如不服本裁定應於收受送達後五日內向本院提出抗告書狀敘述抗
告之理由抗告於台灣高等法院高雄分院。
中    華    民    國    97    年    5     月    20    日
                                書記官  呂坤宗


司法院資訊處製作；財團法人民間司法改革基金會備份。
